Minutes et répertoires du notaire Pierre CHEVALIER, 11 avril 1509 - 19 avril 1519 (étude VIII)
Archives nationales
- Minutes de Pierre CHEVALIER, 11 avril 1509 - 19 avril 1519; MC/ET/VIII/11 - MC/ET/VIII/28
  - Minutes. 1509, 11 avril - 1510, 26 mars, 11 avril 1509 - 26 mars 1510; MC/ET/VIII/11; Document détérioré.
    - Jean GARNIER, fils mineur d'Audry GARNIER, orfèvre., 12 septembre 1509; MC/ET/VIII/11
      Garnier, Jean; Garnier, Audry; orfèvre
    - Vente de part d'héritage concernant Gillette GARNIER, fille d'Audry GARNIER, orfèvre, fiancée à Jean LE MAIRE., 12 septembre 1509; MC/ET/VIII/11
      acte de vente; Garnier, Gillette; Garnier, Audry; Le Maire, Jean; orfèvre
    - Vente de part d'héritage concernant Emeryc GARNIER, fils mineur d'Audry GARNIER, orfèvre., 12 septembre 1509; MC/ET/VIII/11
      acte de vente; Garnier, Aymeric; Garnier, Audry; orfèvre
    - Vente de part d'héritage concernant Eloy GARNIER, fils mineur d'Audry GARNIER, orfèvre., 12 septembre 1509; MC/ET/VIII/11
      acte de vente; Garnier, Eloi; Garnier, Audry; orfèvre
    - Vente de part d'héritage concernant Charlotte GARNIER, fille d'Audry GARNIER, orfèvre, bourgeois de Paris, femme de Simon SARRE., 12 septembre 1509; MC/ET/VIII/11
      acte de vente; Garnier, Charlotte; Garnier, Audry; Sarre, Simon; orfèvre
    - 6 titres de partage entre les héritiers de Audry GARNIER, et les héritiers de Robert CHARTIER, pour 20 arpents de terre sis à La Villette-Saint-Ladre-lès-Paris, passés par devant Loys Berthélemy et de Lauluçon notaires (20 juill, 21-25 août, 3 septembre 1509)., 12 septembre 1509; MC/ET/VIII/11
      partage; La Villette (ancienne commune); Garnier, Audry; Chartier, Robert
    - Titres de partage entre les héritiers de Robert CHARTIER, et les héritiers d'Audry GARNIER, orfèvre, de 20 arpents de terre sis à la Villette-Saint-Ladre-lès-Paris (par devant Loys Barthélemy et de Laubicoy notaires (20 juillet, 21-25 août, 3 septembre 1509))., 12 septembre 1509; MC/ET/VIII/11
      partage; La Villette (ancienne commune); Chartier, Robert; Garnier, Audry; orfèvre
    - Robert CHARTIER, possède dix arpents de terre à La Villette-Saint-Ladre-lès-Paris, mentionné dans la vente de part d'héritage des époux GARNIER., 12 septembre 1509; MC/ET/VIII/11
      La Villette (ancienne commune); Chartier, Robert; Garnier (époux)
    - Obligations multiples concernant Louise LE MAIRE, épouse de Philippe DUCASTEL, veuve de Gobin BOCQUET (4 pièces)., 1510; MC/ET/VIII/11
      obligation; Le Maire, Louise; Ducastel, Philippe; Bocquet, Gabin
    - Vente d'une rente de 10 s. p. sur une vigne sise à Sarcelle, par Nicolas BIERE, laboureur à Ecouen., février 1510; MC/ET/VIII/11
      acte de vente; Sarcelles (Val-d'Oise); Ecouen (Val-d'Oise); Bière, Nicolas; agriculteur
    - Constitution de 90 l.t. de rente sur divers immeubles par Denis de SAINT-MERRY, écuyer, seigneur de Garchéville-en-Gâtinais., 8 février 1510; MC/ET/VIII/11
      constitution de rente; Saint-Merry, Denis de
    - Vente d'une rente de 20 l.p. constituée sur un immeuble sis rue Saint-Germain-l'Auxerrois, par Antoine VERARD, marchand, bourgeois., 26 février 1510; MC/ET/VIII/11
      acte de vente; Saint-Germain-l'Auxerrois (rue); Verard, Antoine; commerçant
    - Bail à loyer d'une maison, sise rue Saint-Denis, à Jean HANRY, marchand bourgeois., 27 février 1510; MC/ET/VIII/11
      bail; Saint-Denis (rue); Hanry, Jean; commerçant
    - LE MASSON (Germain), général des monnaies.- Partage de maisons concernant défunt.., 27 février 1510; MC/ET/VIII/11
      partage; Le Masson, Germain; général des monnaies (Ancien Régime)
    - Titre nouvel d'une rente de 40 s.p. due à Etiennette DUBOIS, veuve de Pierre DUBOIS., 27 février 1510; MC/ET/VIII/11
      titre nouvel; Dubois, Pierre; Dubois, Etiennette
    - Partage de plusieurs maisons concernant maître Germain de MARLE conseiller du roi, général maître de ses monnaies., 27 février 1510; MC/ET/VIII/11
      partage; Marle, Germain de (14..-1547); magistrat
    - Titre nouvel concernant Pierre LE ROY, garde de la monnaie du roi, bourgeois de Paris., 27 février 1510; MC/ET/VIII/11
      titre nouvel; Le Roy, Pierre; militaire du rang
    - Bail à loyer concernant Pierre LE ROY, garde à la monnaie du roi, bourgeois de Paris., 27 février 1510; MC/ET/VIII/11
      bail; Le Roy, Pierre; militaire du rang
    - Partage de plusieurs maisons concernant maître Guillaume LE SUEUR, conseiller du roi, général des monnaies., 27 février 1510; MC/ET/VIII/11
      partage; Le Sueur, Guillaume; magistrat
    - Partage d'une maison concernant François LESAGE. (plusieurs actes et procès-verbal), 28 février 1510; MC/ET/VIII/11
      partage; Lesage, François
    - Transport d'une rente de 48 s.p. par Jean TARG, marchand fripier., 28 février 1510; MC/ET/VIII/11
      transport de droits; Targ, Jean; brocanteur
    - Partage d'une maison sise rue Saint-Thomas-du-Louvre, entre François LESAGE et Jean JOLYS, marchand boucher, bourgeois. (plusieurs actes et procès-verbal)., 28 février 1510; MC/ET/VIII/11
      partage; Saint-Thomas-du-Louvre (rue); Joly, Jean; Lesage, François; boucher
    - Compte des dettes à payer à cause de la succession de Jean de HUDARE concernant Antoine LEFEVRE, marchand rôtisseur., mars 1510; MC/ET/VIII/11
      compte; Lefèvre, Antoine; Hudare, Jean de; cuisinier; commerçant
    - Bail de terres concernant Raoul MAIRLIN, laboureur à Surennes., 2 mars 1510; MC/ET/VIII/11
      bail; Suresnes (Hauts-de-Seine); Mairlin, Raoul; agriculteur
    - Bail à ? de terres sises à Suresnes par M. VILLET, marchand., 2 mars 1510; MC/ET/VIII/11
      bail; Suresnes (Hauts-de-Seine); Villet (M.); commerçant
    - Bail à Jacomin CASSIN, marchand, d'un étal sis à..., 3 mars 1510; MC/ET/VIII/11
      bail; Cassin, Jacomin (?); commerçant
    - Obligation concernant Isabelle PAURRIN, femme de Audry BOUCHER, sans date, vers le 3 mars 1510, incomplet., MC/ET/VIII/11
      obligation; Paurrin, Isabelle; Boucher, André
    - Obligation concernant Guillaume MARTIN, marchand ceinturier., 3 mars 1510; MC/ET/VIII/11
      obligation; Martin, Guillaume; maroquinier
    - Quittance d'un rapport de mariage délivrée à Jeanne de MONDAIN, veuve de Claude AUGER, défunt marchand charcutier, bourgeois., 4 mars 1510; MC/ET/VIII/11
      quittance; Auger, Claude; Mondain, Jeanne de; charcutier
    - Compte des dettes payées par les héritiers de Jean de HOUDAIN, à cause de sa succession., 4 mars 1510; MC/ET/VIII/11
      compte; Houdain, Jean de
    - Quittance d'un rapport de mariage délivrée par Adrianne de HOUDAIN, femme d'Antoine LEFEVRE., 4 mars 1510; MC/ET/VIII/11
      quittance; Houdain, Adrienne de; Lefèvre, Antoine
    - Titre nouvel d'une rente de 4 l.t. sur un immeuble sis à Rueil, due par Jean CHEVALIER, laboureur., 8 mars 1510; MC/ET/VIII/11
      titre nouvel; Rueil-Malmaison (Hauts-de-Seine); Chevalier, Jean; agriculteur
    - Echange de deux fiefs sis 'au Perche' et à 'Lycouille' près de Chaumont-en-Vexin contre un fief sis à Amblainville, acquis par Madeleine SANGUIN, épouse de Jean de MARRY, seigneur de Maffliers., 8 mars 1510; MC/ET/VIII/11
      échange; Amblainville (Oise); Sanguin, Madeleine (14..-15..); Mouy, Jean de
    - Echange de deux fiefs sis 'au Perche' et à 'Lycouille' près de Chaumont-en-Vexin, contre un fief sis à Amblainville, acquis par Barbe de RUBEMPRE, veuve de Louis SANGUIN, chevalier, seigneur de Maffliers., 8 mars 1510; MC/ET/VIII/11
      échange; Amblainville (Oise); Sanguin, Louis (14..-1499?); Rubempré, Barbe de
    - Echange de fiefs concernant Barbe de RUBEMPRÉ, veuve de Louis SANGUIN, chevalier seigneur de Maffliers., 8 mars 1510; MC/ET/VIII/11
      échange; Rubempré, Barbe de; Sanguin, Louis (14..-1499?)
    - Echange de 2 fiefs concernant Jean de MOUY, seigneur de Maffliers, époux de Madelène SANGUIN., 8 mars 1510; MC/ET/VIII/11
      échange; Mouy, Jean de; Sanguin, Madeleine
    - Echange de fiefs concernant Yves de LISLE, seigneur de Puyieulx, de Courdemanche et Antressy., 8 mars 1510; MC/ET/VIII/11
      échange; Andrésy (Yvelines); Puiseux-Pontoise (Val-d'Oise); Courdimanche (Val-d'Oise); Lisle, Yves de
    - Quittance d'un rapport de mariage donnée par Antoine LE FEVRE, marchand rôtisseur, bourgeois., 8 mars 1510; MC/ET/VIII/11
      quittance; Le Fèvre, Antoine; cuisinier
    - Echange d'une moitié de maison, sise à Villeneuve, contre une part d'un héritage acquise par Simon LE GAY, marchand épicier., 12 mars 1510; MC/ET/VIII/11
      échange; Le Gay, Simon; commerçant
    - Echange d'une part d'héritage contre la moitié d'une maison sise à Villeneuve acquise par Martin DAMPONT, pâtissier., 12 mars 1510; MC/ET/VIII/11
      échange; Dampont, Martin; pâtissier
    - Exploit de Claude de BEAUVILLIERS, sergent royal à verge, sur les biens meubles de Maurice LEGRESTZ., 13 mars 1510; MC/ET/VIII/11
      Beauvilliers, Claude de; Legrestz, Maurice
    - Quittance de 50 l.t. donnée par Etienne STOR, peigneur et cardeur de laine, demeurant à Senlis, à cause du rachat de 4 l.t. de rente., 13 mars 1510; MC/ET/VIII/11
      quittance; Senlis (Oise); Stor, Etienne; tisserand
    - Constitution de rente à Guillaume LE BOSSU, marchand bourgeois., 13 mars 1510; MC/ET/VIII/11
      constitution de rente; Le Bossu, Guillaume; commerçant
    - Cession de divers biens garnissant une maison, sise au cloître Saint-Germain-l'Auxerrois, concernant Maurice LE GUESTZ, huissier sergent d'armes du roi (2 actes)., 13 mars 1510; MC/ET/VIII/11
      cession; Saint-Germain-l'Auxerrois (cloître); Le Guestz, Maurice; huissier
    - Constitution de 32 s.p. de rente sur une terre sise à Fourgueux concernant Barthélémy de HAUTECOURT, laboureur à Fourgueux., 13 mars 1510; MC/ET/VIII/11
      constitution de rente; Fourqueux (Yvelines); Hautecourt, Barthélemy de; agriculteur
    - Cession du mobilier d'une maison, sise au cloître Saint-Germain-l'Auxerrois, à maître Blaise GALOIS, examinateur (2 actes)., 13 mars 1510; MC/ET/VIII/11
      cession; Saint-Germain-l'Auxerrois (cloître); Galois, Blaise
    - Bail à loyer, pour une 6 ans, moyennant 60 l.t. par an, d'une maison, place aux Chats, à Jean THIERRET, marchand drapier., 15 mars 1510; MC/ET/VIII/11
      bail; Thierret, Jean; négociant
    - Titre nouvel d'une rente de 4 l.t. due sur un immeuble sis à Rueil, par Guillemette CHABOT, femme de Jean CHEVALIER., 16 mars 1510; MC/ET/VIII/11
      titre nouvel; Rueil-Malmaison (Hauts-de-Seine); Chabot, Guillemette; Chevalier, Jean
    - Constitution de 7 s.p. de rentes annuelle sur une maison appartenant à Robert de SEYNE, laboureur à Vaucresson., 17 mars 1510; MC/ET/VIII/11
      constitution de rente; Vaucresson (Hauts-de-Seine); Seyne, Robert de; agriculteur
    - Nicole Hostelin, licencié en lois, bailli de Bray. Vente de 110 lt. de rente annuelle., 18 mars 1510; MC/ET/VIII/11
      Collèges et université de Paris au XVIe siècle (env. 9000 actes), par Madeleine Jurgens, Pierre-Yves Louis, Agnès Masson et Xenia Pamfilova, v. 1950, 1985-1994 (fichier papier entièrement dématérialisé; voir contexte dans le Plan d’orientation général - Notaires de Paris, guides thématiques du Minutier).
      Date de révision: 2011
      acte de vente; Bray-sur-Seine (Seine-et-Marne); magistrat
    - Titre nouvel d'une rente de 4 l.t. sur un immeuble sis à Rueil, par Michelet TENOT laboureur., 18 mars 1510; MC/ET/VIII/11
      titre nouvel; Rueil-Malmaison (Hauts-de-Seine); Tenot, Michelet; agriculteur
    - Achat par le chapitre et communauté de l'église de Saint-Germain-l'Auxerrois, de 46 l. 135 nd de rente annuelle., 18 mars 1510; MC/ET/VIII/11
      acte de vente; Saint-Germain-l'Auxerrois (église)
    - Bail à loyer concernant Guillaume MARRIAU, marchand boulanger, demeurant hors la porte Saint-Honoré., 20 mars 1510; MC/ET/VIII/11
      bail; Saint-Honoré (porte); Marriau, Guillaume; boulanger
    - Bail à (?) d'une partie d'une maison, sise à Villeneuve, par Jean VALLET, demeurant à Argenteuil., 20 mars 1510; MC/ET/VIII/11
      bail; Argenteuil (Val-d'Oise); Vallet, Jean
    - Vidimus d'un jugement entre Daniel PERATON et Robert GAYECTE (jugement annexé)., 23 mars 1510; MC/ET/VIII/11
      Gayecte, Robert; Peraton, Daniel
    - Transport d'une rente de 10 l. 16s. par Pierre DU PONT, laboureur à 'Belepreur'., 23 mars 1510; MC/ET/VIII/11
      transport de droits; Du Pont, Pierre; agriculteur
    - Cession de rente concernant maître Girard LIXEUR., 23 mars 1510; MC/ET/VIII/11
      transport de droits; Lixeur, Gérard
    - Cession d'une rente de 10l. 16 s. par maître Jean LE FEVRE, curé de Mareil.- Procuration par maître Jean LE FEVRE, curé de Mareil., 23 mars 1510; MC/ET/VIII/11
      procuration; Le Fèvre, Jean; curé
  - Minutes. 1513, 30 mars - 1514, 10 avril, 30 mars 1513 - 10 avril 1514; MC/ET/VIII/12
    - Contrainte pour le paiement d'arrérages de rente concernant Pierre Chevalier, notaire au Châtelet, bourgeois de Paris (au dos d'un acte du 20 octobre 1513)., 26 décembre 1504; MC/ET/VIII/12
      Chevalier, Pierre; notaire
    - WATIER (Jean ), prêtre.- Contrainte pour le paiement d'arrérages de rente. (au dos d'un acte du 20 octobre 1513), 26 décembre 1504; MC/ET/VIII/12
      Watier, Jean; prêtre
    - Contrainte pour le paiement d'arrérages de rente concernant Guillaume THEVENIN, propriétaire d'un hôtel à Paris, à la Croix Neuve, demeurant rue de Troussevache (au dos d'un acte du 20 octobre 1513)., 26 décembre 1504; MC/ET/VIII/12
      La-Croix-Neuve (hameau); Troussevache (rue); Thévenin, Guillaume
    - Contrainte concernant Audry PERROT, locataire de Guillaume THEVENIN., 26 décembre 1504; MC/ET/VIII/12
      Perrot, André; Thévenin, Guillaume
    - Contrainte concernant Estienne LE SAIGE, sergent à verge (au dos d'un acte du 20 octobre 1513)., 26 décembre 1504; MC/ET/VIII/12
      Le Saige, Etienne; auxiliaire de justice
    - Contrainte (paiement d'arrérages de rente) concernant Gentien GUERMONT (au dos d'un acte du 20 octobre 1513)., 26 décembre 1504; MC/ET/VIII/12
      Guermont, Gentien
    - Procuration de Raulequin PARENT concernant Jehan LE CAMUS., 10 septembre 1509; MC/ET/VIII/12
    - Procuration concernant Raulequin PARENT, marchand drapier, bourgeois de Paris., 10 septembre 1509; MC/ET/VIII/12
    - Quittance concernant Pierre PICART, frère secrétaire de l'abbaye de Saint-Maixent., 10 septembre 1509; MC/ET/VIII/12
    - Accord entre les héritiers Vauchelet et Cosson concernant Agnès COSSON, veuve de Jean VAUCHELET, décédée., 6 janvier 1513; MC/ET/VIII/12
      accord; Cosson, Agnès; Vauchelet, Jean
    - Accord entre les héritiers VAUCHELET et COSSON concernant Nicolas VAUCHELET, avocat au Châtelet de Paris., 6 janvier 1513; MC/ET/VIII/12
      accord; Vauchelet, Nicolas; Vauchelet (héritiers); Cosson (héritiers); avocat
    - Accord entre les héritiers VAUCHELET et COSSON concernant Jeanne VAUCHELET, femme de feu Simon., 6 janvier 1513; MC/ET/VIII/12
      accord; Vauchelet, Jeanne; Vauchelet (héritiers); Cosson (héritiers)
    - Accord entre les héritiers VAUCHELET et COSSON concernant Jean VAUCHELET, dit 'le jeune', tailleur de pierres., 6 janvier 1513; MC/ET/VIII/12
      accord; Vauchelet, Jean; Vauchelet (héritiers); Cosson (héritiers); tailleur de pierre
    - Accord entre les héritiers VAUCHELET et COSSON concernant Catherine VAUCHELET., 6 janvier 1513; MC/ET/VIII/12
      accord; Vauchelet, Catherine; Vauchelet (héritiers); Cosson (héritiers)
    - Accord concernant Jehan MERREULE, mercier, époux de Catherine VAUCHELET., 6 janvier 1513; MC/ET/VIII/12
      accord; Mereule, Jean; Vauchelet, Catherine; commerçant
    - Accord entre les héritiers Vauchelet et Cosson concernant Marcel LE BANEUX, pignier et tabletier, époux de Marguerite VAUCHELET., 6 janvier 1513; MC/ET/VIII/12
      accord; Le Baneux, Marcel; Vauchelet, Marguerite; tabletier
    - Accord entre les héritiers Vauchelet et Cosson concernant Robert Cosson, marchand chapelier., 6 janvier 1513; MC/ET/VIII/12
      accord; Cosson, Robert; fabricant d'accessoires vestimentaires
    - Transport d'une rente de un sextier de blé par Paulent MARTIN concernant Jehan GRANCHER, marchand bourgeois de Paris., 7 janvier 1513; MC/ET/VIII/12
      transport de droits; Grancher, Jean; Martin, Paulent
    - GREGOIRE (Guillaume), défunt père de Marion GREGOIRE.- Vente par Jean LAIZIER et Marion GREGOIRE à Aulart BRUSLE d'une part d'indivision., 7 janvier 1513; MC/ET/VIII/12
      acte de vente; Grégoire, Guillaume; Grégoire, Marion; Laizier, Jean; Brusle, Aulart
    - Vente de fief noble concernant Charles de MONTRELET., 7 janvier 1513; MC/ET/VIII/12
      acte de vente; Montrelet, Charles de
    - Transport de rente concernant Paulent MARTIN, laboureur demeurant à Villaines, paroisse de Massy., 7 janvier 1513; MC/ET/VIII/12
      transport de droits; Massy (Essonne); Martin, Paulin; agriculteur
    - Achat d'un fief noble concernant François MESNART, drapier et bourgeois de Paris., 7 janvier 1513; MC/ET/VIII/12
      acte de vente; Mesnart, François; tisserand
    - Vente à Aubert BRUSLE de la part d'indivision sur une maison de Marion GREGOIRE, femme de Jehan LOIZIER, fille de feu Guillaume GREGOIRE., 7 janvier 1513; MC/ET/VIII/12
      acte de vente; Grégoire, Marion; Bruslé, Aubert; Loizier, Jean; Grégoire, Guillaume
    - Vente par Jehan LAIZIER, fils, laboureur à Argenteuil, et Marion GREGOIRE, son épouse, de leur part indivise sur une maison., 7 janvier 1513; MC/ET/VIII/12
      acte de vente; Argenteuil (Val-d'Oise); Laizier, Jean; Grégoire, Marion; agriculteur
    - Vente de part indivise sur une maison concernant Jehan LAIZIER, dit 'Petiot', laboureur à Argenteuil, et Jehan, son fils., 7 janvier 1513; MC/ET/VIII/12
      acte de vente; Argenteuil (Val-d'Oise); Laizier, Jean; agriculteur
    - Acquisition de bois concernant Jehan de Poncher, conseiller du roi, trésorier des guerres., 9 janvier 1513; MC/ET/VIII/12
      acte de vente; Poncher, Jehan de; trésorier
    - Vente à Jean de POUCHER, de bois mouvant de la seigneurie d'Aumont par Charles de VILLIERS, seigneur de l'Isle-Adam, abbé de l'abbaye Notre-Dame-du-Val(au verso)., 9 janvier 1513; MC/ET/VIII/12
      acte de vente; Domont (Val-d'Oise); Villiers, Charles de; Poncher, Jean; abbé
    - Vente par Charles de VILLIERS à Jehan de PONCHIER, de bois mouvant de la seigneurie d'Aumont, concernant François de CHAMPLUISANT, seigneur d'Aumont-les-Montmorency., 9 janvier 1513; MC/ET/VIII/12; v°
      acte de vente; Domont (Val-d'Oise); Champluisant, François de; Villiers, Charles de; Ponchier, Jean de
    - Partage de biens concernant M. NOBLET, tuteur de Magdeleine du SAULY, et de sa femme, Denise LE FEUVRE., 13 janvier 1513; MC/ET/VIII/12
      partage; Noblet (M.); Sauly, Magdeleine du; Le Feuvre, Denise
    - LE FEUVRE (Jeanne), défunte épouse de Robin du SAULX, mère de Magdelaine du SAULX.- Partage de biens entre les heritiers Le Feuvre., 13 janvier 1513; MC/ET/VIII/12
      partage; Le Feuvre, Jeanne; Saulx, Robin du; Saulx, Magdelaine du
    - LE FEUVRE (Bonne), défunte épouse de Jean LE FEUVRE et mère de Jean, Jeanne et Pauline LE COYNTE.- Partage des biens entre les héritiers LE FEUVRE., 13 janvier 1513; MC/ET/VIII/12
      partage; Le Feuvre, Bonne; Le Feuvre, Jean; Le Coynte, Jean; Le Coynte, Jeanne; Le Coynte, Pauline
    - Partage de biens entre les héritiers LE FEUVRE concernant Robin DU SAULX, époux de feue Jeanne LE FEUVRE, père de Magdeleine DU SAULX., 13 janvier 1513; MC/ET/VIII/12
      partage; Du Saulx, Robin; Du Saulx, Madeleine; Le Feuvre, Jeanne; Le Feuvre (héritiers)
    - Partage de biens entre les héritiers LE FEUVRE concernant Magdeleine DU SAULX, fille de Robin DU SAULX et feue Jeanne LE FEUVRE., 13 janvier 1513; MC/ET/VIII/12
      partage; Du Saulx, Madeleine; Du Saulx, Robin; Le Feuvre, Jeanne; Le Feuvre (héritiers)
    - Partage de biens entre les héritiers Le Feuvre concernant Gervais LE FEUVRE, laboureur, tuteur de Jehan, Jehanne et Pauline LE COYNTE, enfants de Jehan LE COYNTE et de Bonne LE FEUVRE., 13 janvier 1513; MC/ET/VIII/12
      partage; Le Feuvre, Gervais; Le Coynte, Jean; Le Coynte, Jeanne; Le Coynte, Pauline; Le Feuvre, Bonne; agriculteur
    - Partage de biens entre les héritiers Le Feuvre, dont Denise LE FEUVRE, femme de Mathelin NOBLET., 13 janvier 1513; MC/ET/VIII/12
      partage; Le Feuvre, Denise; Noblet, Mathelin
    - Partage de biens entre les héritiers Lefeuvre, dont Jehan LE COYNTE, père de Jehan, Jehanne et Pauline LE COYNTE, tuteur de ses enfants, époux de feue Bonne LEFEUVRE., 13 janvier 1513; MC/ET/VIII/12
      partage; Le Coynte, Jean; Le Coynte, Jeanne; Le Coynte, Pauline; Lefeuvre, Bonne
    - Achat d'un puits par Jacques Gobelin, marchand drapier, et bourgeois de Paris, à Jehan Turgis., 16 janvier 1513; MC/ET/VIII/12
      Mélanges XVIe siècle (427 actes), par Catherine Grodecki, 1971-1986 (fichier papier entièrement dématérialisé; voir contexte dans le Plan d’orientation général - Notaires de Paris, guides thématiques du Minutier).
      acte de vente; Gobelin, Jacques; Turgis, Jehan; négociant
    - Vente, à Jacques GOBELIN, d'un puits et de droits de mitoyenneté, par Jean TURGIS, marchand drapier et bourgeois de Paris., 16 janvier 1513; MC/ET/VIII/12
      acte de vente; Turgis, Jean; Gobelin, Jacques; négociant
    - Vente par Pernette Gobelin, femme de Jehan Turgis, à Jacques Gobelin, d'un puits et de droits de mitoyenneté., 16 janvier 1513; MC/ET/VIII/12
      acte de vente; Gobelin, Pernette; Turgis, Jehan; Gobelin, Jacques
    - Partage de biens entre les héritiers MIGNOT concernant Nicolas BAZIN, marchand bourgeois de Paris, époux de Marie MIGNOT., 19 janvier 1513; MC/ET/VIII/12
      partage; Bazin, Nicolas; Mignot, Marie
    - MIGNOT (Pierre), père de Marie et de Jeanne MIGNOT, grand-père de Marguerite MIGNOT.- Partage concernant défunt.., 19 janvier 1513; MC/ET/VIII/12
      partage; Mignot, Pierre; Mignot, Marie; Mignot, Jeanne; Mignot, Marguerite
    - FAVEREAU (Thomasse), défunte épouse de Perrot MIGNOT, et mère de Marguerite MIGNOT.- Partage de biens entre les héritiers MIGNOT., 19 janvier 1513; MC/ET/VIII/12
      partage; Favereau, Thomasse; Mignot, Perrot; Mignot, Marguerite
    - Partage des biens de Pierre MIGNOT concernant Jehan FAVEREAU, prêtre, chanoine du Saint-Sépulchre, tuteur de Marguerite MIGNOT., 19 janvier 1513; MC/ET/VIII/12
      partage; Favereau, Jean; Mignot, Pierre; Mignot, Marguerite; prêtre; chanoine
    - Partage d'héritage concernant Jehanne MIGNOT, épouse de Jacques LOMBART., 19 janvier 1513; MC/ET/VIII/12
      partage; Mignot, Jeanne; Lombart, Jacques
    - Partage de biens concernant Perrot MIGNOT, marchand bourgeois de Paris, époux de feue Thomasse FAVEREAU, père de Marguerite MIGNOT., 19 janvier 1513; MC/ET/VIII/12
      partage; Mignot, Marguerite; Mignot, Pierrot; Favereau, Thomasse
    - Partage concernant Marguerite MIGNOT, fille mineure de feu Pierrot MIGNOT et de Thomasse FAVEREAU., 19 janvier 1513; MC/ET/VIII/12
    - Partage de biens successoraux concernant Jacques LOMBART, marchand bourgeois de Paris, époux de Jehanne MIGNOT., 19 janvier 1513; MC/ET/VIII/12
      partage; Lombart, Jacques; Mignot, Jeanne
    - Transport d'une rente de 5 sous 8 d.p. à Jehan FUCILLER, concernant Catherine CHARTIER, épouse de Jehan GALLOPIN., 21 janvier 1513; MC/ET/VIII/12
      cession; Chartier, Catherine; Fuciller, Jean; Gallopin, Jean
    - GOMBERT (Guillaume), défunt bourgeois de Paris, époux de Catherine HAMOY.- Contrat de mariage entre Paul FROMYN et Geneviève GOMBERT., 21 janvier 1513; MC/ET/VIII/12
      contrat de mariage; Gombert, Guillaume; Hamoy, Catherine; Fromyn, Paul; Gombert, Geneviève
    - Transport d'une rente de 5s. 8d. p. par Jehan GALLOPIN, et sa femme, Catherine CHARTIER, à Jehan FUEILLER, marchand bourgeois de Paris., 21 janvier 1513; MC/ET/VIII/12
      transport de droits; Fueiller, Jean; Gallopin, Jean; Chartier, Catherine